Minutes et répertoires du notaire Honoré LE JAY, 22 mars 1754 - 1771 (étude XXXII)
Archives nationales
- Répertoire(s) de Honoré LE JAY, 22 mars 1754 - 1771; MC/RE/XXXII/4
  - Répertoire. 1754, 22 mars - 1771, 22 mars 1754 - 1771; MC/RE/XXXII/4
    - Mainlevée., 12 juin 1761
      Nom, qualité: (M.) Veillard, Antoine
    - Comparution., 13 juin 1761
      Nom, qualité: (M.) (nom Inconnu).
      Relations: procureur de l'intervenant 2, procureur de l'intervenant 3.
      Nom, qualité: (M.) Cecille.
      Nom, qualité: (M.) Bourgeois
    - Procuration générale, dépôt., 13 juin 1761
      Nom, qualité: (M.) Lucram.
      Nom, qualité: (M.) Brunizet.
      Nom, qualité: (M.) Baudin
    - Vente., 13 juin 1761
      Nom, qualité: (M.) Longchamps, Hugues.
      Nom, qualité: (M.) Gallois, Nicolas Francois
    - Mariage., 14 juin 1761
      Nom, qualité: (M.) Barre, Charles Louis.
      Nom, qualité: (Mme ou Mlle) Leclerc, Marie Catherine Victoire
    - Mainlevée., 15 juin 1761
      Nom, qualité: (Mme ou Mlle) Cudeville, Anne.
      Nom, qualité: (M.) Belliard, Jean Francois
    - Dépôt d'espèces., 15 juin 1761
      Nom, qualité: (M.) Duhenois
    - Bail., 15 juin 1761
      Nom, qualité: (M.) Pepin Dumontal, Francois Hugues.
      Nom, qualité: (M.) Remond, Louis
    - Transport., 15 juin 1761
      Nom, qualité: (Mme ou Mlle) Roze, Marie Therese.
      Nom, qualité: (M.) Delanoue, Francois Martin
    - Obligation., 15 juin 1761
      Nom, qualité: (M.) Manceau, Pierre.
    - Procuration générale, dépôt., 15 juin 1761
      Nom, qualité: (M.) Veiniere, Alexandre.
    - Succession, désistement., 16 juin 1761
      Nom, qualité: (M.) Ravet, Etienne.
    - Union de créanciers, obligation., 16 juin 1761
      Nom, qualité: (M.) Martin de (comte)
    - Rente sur les états de Bretagne, reconstitution., 16 juin 1761
      Nom, qualité: (M.) Hennceart, Pierre Joseph
    - Procuration générale, dépôt., 17 juin 1761
      Nom, qualité: (M.) Perronnet, Pierre.
    - Quittance de rachat., 17 juin 1761
      Nom, qualité: (M.) Petit, Jean Louis.
      Nom, qualité: (Mme ou Mlle) Beville, Aimee Marguerite.
      Nom, qualité: (M.) Brouet.
    - Bail., 18 juin 1761
      Nom, qualité: (M.) Sarrazin, Camille Francois.
      Nom, qualité: (M.) Breton, Honore
    - Inventaire après décès., 18 juin 1761
      Nom, qualité: (M.) Brouet, Etienne.
    - Mariage., 18 juin 1761
      Nom, qualité: (M.) Ferrand, Jean Jacques Louis.
      Nom, qualité: (Mme ou Mlle) Chevalier, Marie Louise
    - Procuration générale., 19 juin 1761
      Nom, qualité: (M.) Dubois
    - Procuration générale., 19 juin 1761
      Nom, qualité: (M.) Hannceart, Pierre Joseph.
      Nom, qualité: (M.) Veron, Paul Etienne
    - Vente., 20 juin 1761
      Nom, qualité: (M.) Etienne.
      Nom, qualité: (Mme ou Mlle) Blondel (veuve), Jean.
    - Succession, partage., 20 juin 1761
      Nom, qualité: (M.) Corme Dupre, Charles.
      Nom, qualité: (Mme ou Mlle) Fouquet, Marie Francoise.
    - Notoriété., 20 juin 1761
      Nom, qualité: (Mme ou Mlle) Diamy, Marie Catherine
    - Rente, constitution., 21 juin 1761
      Nom, qualité: (M.) Labouret, Henri Chretien.
      Nom, qualité: (M.) Gautier, Jacques
    - Pièces déposées., 22 juin 1761
      Nom, qualité: (M.) Scaron
    - Mariage., 22 juin 1761
      Nom, qualité: (M.) Lhotte, Nicolas Joseph.
      Nom, qualité: (Mme ou Mlle) Muguet, Edmee.
      Nom, qualité: (M.) Garnau.
    - Mariage., 23 juin 1761
      Nom, qualité: (M.) Fournier, Andre.
    - Procuration générale., 24 juin 1761
      Nom, qualité: (Mme ou Mlle) Fagan, Anne Marie Antoinette.
      Nom, qualité: (M.) Letourneur.
    - Succession, notoriété., 25 juin 1761
      Nom, qualité: (Mme ou Mlle) Barbe, Jacqueline.
      Nom, qualité: (M.) Gojard
    - Succession, renonciation., 27 juin 1761
      Nom, qualité: (M.) Diamy, Urbain Joseph.
    - Mariage., 29 juin 1761
      Nom, qualité: (M.) Brizard, Joseph.
      Nom, qualité: (Mme ou Mlle) Prevost, Anne Claude
    - Succession, abstention., 30 juin 1761
      Nom, qualité: (Mme ou Mlle) Marie (veuve).
    - Union de créanciers, procuration générale., 30 juin 1761
      Nom, qualité: (M.) Duchastellet Lascaris d'Urfe (marquis)
    - Rente, transport., 30 juin 1761
      Nom, qualité: (M.) Dulaurent de Janet, Jean Joseph.
      Nom, qualité: (M.) Vincent, Francois
    - Déclaration., 30 juin 1761
      Nom, qualité: (M.) Lattre de Colliville de, Jacques Toussaint Valery.
      Nom, qualité: (M.) Seriot.
      Nom, qualité: (M.) Hanniquet.
      Intervenant 4, en deuxième partie:
      Nom, qualité: (M.) Sabatier
    - Déclaration., 30 juin 1761
      Nom, qualité: (Mme ou Mlle) Bede, Antoinette Charlotte.
      Nom, qualité: (M.) Davout.
      Nom, qualité: (M.) Nautier, Antoine Laurent
    - Vente., 30 juin 1761
      Nom, qualité: (M.) Gilles, Charles Louis.
      Nom, qualité: (M.) Tinthoin, Jean Baptiste
    - Procuration générale, dépôt., 1er juillet 1761
      Nom, qualité: (Mme ou Mlle) Richer, Anne Marguerite.
      Nom, qualité: (M.) Serreau, Andre Etienne
    - Dépôt d'espèces., 4 juillet 1761
      Nom, qualité: (M.) Gethay, Jean.
      Nom, qualité: (M.) Benoist, Saturnin
    - Testament., 4 juillet 1761
      Nom, qualité: (Mme ou Mlle) Fauveaux, Catherine Elisabeth.
      Nom, qualité: (M.) Depagne
    - Contre-letrre, dépôt., 4 juillet 1761
      Nom, qualité: (M.) Arnauld, Antoine
    - Mariage., 5 juillet 1761
      Nom, qualité: (M.) Dores, Andre Joseph.
      Nom, qualité: (Mme ou Mlle) Martin, Marie Jeanne
    - Inventaire après décès., 6 juillet 1761
      Nom, qualité: (M.) Beguignot, Francois Laurent.
    - Rente, transport., 6 juillet 1761
      Nom, qualité: (Mme ou Mlle) Rautet, Jeanne Marguerite.
      Nom, qualité: (M.) Rautet, Pierre Nicolas
    - Mariage., 6 juillet 1761
      Nom, qualité: (M.) Cormier, Pierre Michel.
      Nom, qualité: (Mme ou Mlle) Minuet, Anne Catherine
    - Bail., 7 juillet 1761
      Nom, qualité: (M.) Santeul de, Jean.
      Nom, qualité: (M.) Buste, Joachim
    - Rente sur le roi, reconstitution., 7 juillet 1761
      Nom, qualité: (M.) Croysier, Elie
    - Rente sur le roi, reconstitution., 7 juillet 1761
      Nom, qualité: (M.) Fleury, Christophe Louis
    - Procuration générale, dépôt., 8 juillet 1761
      Nom, qualité: (M.) Gillot
    - Consentement., 8 juillet 1761
      Nom, qualité: (Mme ou Mlle) Dautemare Derville de Rannes, Mrie Elisabeth (comtesse, Rannes), Rannes.
      Nom, qualité: (M.) Manente
    - Procuration générale, dépôt., 8 juillet 1761
      Nom, qualité: (M.) Wencelius ou Wenceline, Jacques Paul
    - Inventaire après décès., 8 juillet 1761
      Nom, qualité: (M.) Antheaume, Jean Baptiste.
    - Apprentissage., 9 juillet 1761
      Nom, qualité: (M.) Dufrayer, Francois.
      Nom, qualité: (M.) Fourcy, Antoine Alexandre
    - Procuration générale., 10 juillet 1761
      Nom, qualité: (M.) Montmerque, Louis.
      Nom, qualité: (Mme ou Mlle) Montmerque, Marguerite Augustine
    - Convention., 11 juillet 1761
      Nom, qualité: (M.) Lefebvre, Jean Baptiste Alexandre.
      Nom, qualité: (M.) Choisy, Jean
    - Vente, maison., 11 juillet 1761
      Nom, qualité: (Mme ou Mlle) Cheminee, Marie Anne.
      Nom, qualité: (M.) Lelievre, Antoine.
    - Procuration générale, dépôt., 11 juillet 1761
      Nom, qualité: (M.) Relogne, Antoine Joseph.
    - Vente, meubles., 11 juillet 1761
      Nom, qualité: (Mme ou Mlle) Harcour d'(veuve).
    - Mariage., 12 juillet 1761
      Nom, qualité: (M.) Grandjean, Claude.
      Nom, qualité: (Mme ou Mlle) Moraud, Marie Jeanne
    - Alloué., 13 juillet 1761
      Nom, qualité: (Mme ou Mlle) Morelle, Jeanne.
      Nom, qualité: (Mme ou Mlle) Lelubois, Marie Anne Victoire.
      Nom, qualité: (M.) Parmentier
    - Procuration rente publique, dépôt., 13 juillet 1761
    - Consentement., 13 juillet 1761
      Nom, qualité: (Mme ou Mlle) Hutte, Marie.
      Nom, qualité: (M.) Daucour.
      Nom, qualité: (M.) Benard, Thomas
    - Tontine, constitution, emission 1759., 14 juillet 1761
    - Tontine, constitution, emission 1759., 14 juillet 1761
    - Tontine, constitution, emission 1759., 14 juillet 1761
    - Dépôt de pièces., 15 juillet 1761
      Nom, qualité: (Mme ou Mlle) Gouste, Jeanne Denise.
      Nom, qualité: (M.) Brulfer
    - Vente., 15 juillet 1761
      Nom, qualité: (Mme ou Mlle) Gassion de, Jeanne.
      Nom, qualité: (M.) Moret de Grolle de Peyre de, Aymard Henri (comte, Peyre), Peyre.
      Nom, qualité: (Mme ou Mlle) Badeville de.
      Nom, qualité: (M.) Letourneur
    - Transport, arrerages., 17 juillet 1761
      Nom, qualité: (M.) Fremont de Chartrelle de, Nicolas.
      Nom, qualité: (M.) Basset, Jean Bernard
    - Vente., 18 juillet 1761
      Nom, qualité: (M.) Mahault, Antoine Etienne.
    - Mariage., 18 juillet 1761
      Nom, qualité: (M.) Delanoue, Joseph.
      Nom, qualité: (Mme ou Mlle) Jougau, Marie Catherine
    - Procuration générale., 18 juillet 1761
      Nom, qualité: (M.) Fondeyre
    - Donation., 20 juillet 1761
      Nom, qualité: (M.) Regnault, Henri Joseph.
      Nom, qualité: (Mme ou Mlle) Coignard de Beauchamps, Angelique Eleonore.
      Nom, qualité: (Mme ou Mlle) Chateauneuf de, Marie Eleonore
    - Bail., 20 juillet 1761
      Nom, qualité: (M.) Legendre, Antoine.
      Nom, qualité: (Mme ou Mlle) Laforest, Pierrette
    - Rente, constitution., 20 juillet 1761
      Nom, qualité: (M.) Magou, Rene.
      Nom, qualité: (Mme ou Mlle) Coignard de Beauchamps, Angelique Eleonore
    - Rente viagère, constitution., 21 juillet 1761
    - Dépôt de pièces., 22 juillet 1761
      Nom, qualité: (M.) Poiree, Michel.
      Nom, qualité: (Mme ou Mlle) Beauvais de
    - Testament., 22 juillet 1761
      Nom, qualité: (M.) Legendre de Villemorien, Benigue Andre
    - Succession, renonciation., 24 juillet 1761
    - Bail, privilege., 24 juillet 1761
      Nom, qualité: (Mme ou Mlle) Maurin (veuve).
      Nom, qualité: (M.) Lacaze, Francois
    - Bail., 24 juillet 1761
    - Rente, constitution., 24 juillet 1761
      Nom, qualité: (M.) Devaux, Pierre.
      Nom, qualité: (M.) Coypel, Benoit
    - Procuration générale, dépôt., 25 juillet 1761
    - Procuration générale, dépôt., 25 juillet 1761
      Nom, qualité: (M.) Dastaniere, Jean Pierre.
    - Obligation., 26 juillet 1761
      Nom, qualité: (Mme ou Mlle) Flamant, Francoise.
      Nom, qualité: (M.) Colinet.
      Nom, qualité: (M.) Colinet, Nicolas Francois
    - Procuration générale, dépôt., 28 juillet 1761
      Nom, qualité: (M.) Lebel, Julien.
      Nom, qualité: (Mme ou Mlle) Aichant, Marie Louise.
    - Obligation., 28 juillet 1761
      Nom, qualité: (M.) Lamareliere, Louis Henri.
      Nom, qualité: (M.) Daussat, Antoine
    - Succession, renonciation., 28 juillet 1761
      Nom, qualité: (M.) Doucet.
    - Succession, quittance., 28 juillet 1761
    - Rente, constitution., 30 juillet 1761
      Nom, qualité: (M.) Pelletier de Chambure, Hugues.
      Nom, qualité: (M.) Bacouel, Andre
    - Transport, délégation., 30 juillet 1761
      Nom, qualité: (M.) Villars de.
      Nom, qualité: (M.) Montagne.
      Nom, qualité: (M.) Pontac de.
      Nom, qualité: (M.) Bearn de (comte)
    - Délégation., 31 juillet 1761
      Nom, qualité: (M.) Levesque de Lacoutelrie.
      Nom, qualité: (Mme ou Mlle) Vergne de Brasne
    - Déclaration., 31 juillet 1761
      Nom, qualité: (M.) Papillon de Fontpertuis, Jean Jacques
    - Inventaire après décès., 31 juillet 1761
      Nom, qualité: (M.) Rey Dit Leroy, Nicolas.
    - Procuration générale., 31 juillet 1761
      Nom, qualité: (M.) Legendre de Villemorien, Benigne Andre.
    - Procuration générale., 31 juillet 1761
      Nom, qualité: (M.) Thuault, Francois
    - Titre nouvel., 31 juillet 1761
      Nom, qualité: (Mme ou Mlle) Lameilliere de.
      Nom, qualité: (Mme ou Mlle) Fontenay de
    - Délégation., 31 juillet 1761
      Nom, qualité: (M.) Levesque de Lacoutelrie, Jean.
      Nom, qualité: (Mme ou Mlle) Lavilleneuve de
    - Procuration générale, dépôt., 1er août 1761
      Nom, qualité: (M.) Bruyere, Joseph.
    - Procuration générale, dépôt., 1er août 1761
      Nom, qualité: (M.) Vauxchy.
      Nom, qualité: (M.) Balongard.
      Nom, qualité: (M.) Andriette
    - Mariage., 2 août 1761
      Nom, qualité: (M.) Deschamps, Joseph.
      Nom, qualité: (Mme ou Mlle) Flandre, Marie Marguerite
    - Succession, renonciation., 3 août 1761
      Nom, qualité: (M.) Leroy.
    - Obligation., 3 août 1761
      Nom, qualité: (M.) Carpentier, Pierre Adrien.
    - Quittance., 3 août 1761
      Nom, qualité: (Mme ou Mlle) Baudouin.
      Nom, qualité: (M.) Boivin, Charles Thomas
    - Procuration générale, dépôt., 4 août 1761
      Nom, qualité: (M.) Baudin, Jean
    - Tontine, constitution, emission 1759., 4 août 1761
      Nom, qualité: (Mme ou Mlle) Boutet, Marie Catherine
    - Mariage., 6 août 1761
      Nom, qualité: (M.) Itey de Perouin, Pierre.
      Nom, qualité: (Mme ou Mlle) Masson, Genevieve
    - Dépôt d'espèces., 6 août 1761
      Nom, qualité: (Mme ou Mlle) Boucher, Elisabeth.
      Nom, qualité: (M.) Rollin, Francois.
    - Quittance, décharge., 8 août 1761
      Nom, qualité: (Mme ou Mlle) Reigneron, Marie.
      Nom, qualité: (M.) Lejay
    - Rente sur les états de Bretagne, reconstitution., 8 août 1761
      Nom, qualité: (M.) Chomel, Louis Denis
    - Rente sur les états de Bretagne, constitution., 8 août 1761
      Nom, qualité: (M.) Bouju de, Claude Gabriel
    - Succession, dépôt de pièces., 8 août 1761
      Nom, qualité: (M.) Herbault, Jean.
    - Vente., 10 août 1761
      Nom, qualité: (M.) Caminade, Jean.
      Nom, qualité: (M.) Bronzet, Pierre
    - Rente, transport., 11 août 1761
      Nom, qualité: (M.) Buquet de La Bussiere, Pierre Jean.
      Nom, qualité: (M.) Montvallier de, Jean Baptiste Suzanne
    - Mariage., 11 août 1761
      Nom, qualité: (M.) Boursier, Pierre Martin.
      Nom, qualité: (Mme ou Mlle) Meunier, Simone Elisabeth
    - Procuration générale, dépôt., 12 août 1761
      Nom, qualité: (Mme ou Mlle) Farcy, Renee.
      Nom, qualité: (M.) Haye.
      Nom, qualité: (M.) Farcy, Jacques
    - Obligation., 12 août 1761
      Nom, qualité: (M.) Velay, Jean.
      Nom, qualité: (M.) Rambault, Pierre
    - Vente., 12 août 1761
      Nom, qualité: (Mme ou Mlle) Cahaix, Marie Catherine.
      Nom, qualité: (Mme ou Mlle) Tribut, Marie Marguerite
    - Alloué., 12 août 1761
      Nom, qualité: (Mme ou Mlle) Miliot, Madeleine.
      Nom, qualité: (Mme ou Mlle) Grisard, Catherine.
      Nom, qualité: (M.) Guiny
    - Ratification., 12 août 1761
      Nom, qualité: (Mme ou Mlle) Bearn de (comtesse)
    - Inventaire après décès., 13 août 1761
    - Transaction., 14 août 1761
      Nom, qualité: (M.) Menard, Laurent Martin Etienne.
      Nom, qualité: (M.) Limozin, Rene
    - Apprentissage., 17 août 1761
      Nom, qualité: (M.) Boulard, Antoine Francois.
      Nom, qualité: (M.) Arnaud, Nicolas Michel
    - Vente, terre., 17 août 1761
      Nom, qualité: (M.) Delaporte, Jean.
      Nom, qualité: (M.) Loche, Jacques Barthelemy
    - Titre nouvel., 19 août 1761
      Nom, qualité: (Mme ou Mlle) Vissier (veuve).
      Nom, qualité: (M.) Ravallon, Joseph
    - Procuration générale, dépôt., 19 août 1761
      Nom, qualité: (M.) Thierry, Paul.
      Nom, qualité: (M.) Beaudin, Jean
    - Procuration générale, dépôt., 19 août 1761
      Nom, qualité: (M.) Roze.
      Nom, qualité: (M.) Beaudin.
      Nom, qualité: (M.) Andriette.
      Nom, qualité: (M.) Serin
    - Succession, notoriété., 20 août 1761
      Nom, qualité: (Mme ou Mlle) Sellier, Marie Therese.
    - Quittance., 20 août 1761
      Nom, qualité: (M.) Maquer, Jacques.
      Nom, qualité: (M.) Girardin, Pierre Germain
    - Rente, transport., 20 août 1761
      Nom, qualité: (personne morale) Diamy de Bellefosse (hoirs).
      Nom, qualité: (M.) Diamy de Bellefosse, Urbain.
      Nom: Prieure.
      Domicile: Bizy (Eure)
    - Inventaire après décès., 20 août 1761
      Nom, qualité: (M.) Giroux, Antoine.
    - Bail., 21 août 1761
      Nom, qualité: (M.) Esmonet.
      Nom, qualité: (M.) Prudhomme, Marie Joseph
    - Convention., 21 août 1761
      Nom, qualité: (M.) Baillet, Pierre Nicolas.
      Nom: Abbaye.
      Domicile: Poissy (Yvelines)
    - Bail., 22 août 1761
      Nom, qualité: (M.) Megret d'Etigny.
      Nom, qualité: (M.) Pilonchery Daveney
    - Vente, terre., 22 août 1761
      Nom, qualité: (M.) Deaubonne, Jacques Joseph.
      Nom, qualité: (M.) Deaubonne, Francois Hubert
    - Mariage., 23 août 1761
      Nom, qualité: (M.) Buvat, Alexandre.
      Nom, qualité: (Mme ou Mlle) Fremancourt, Jeanne Laurence
    - Mariage., 25 août 1761
      Nom, qualité: (M.) Picard, Andre.
      Nom, qualité: (Mme ou Mlle) Bamant, Marie Francoise
    - Quittance., 26 août 1761
      Nom, qualité: (Mme ou Mlle) Barthelemy, Francoise.
      Nom, qualité: (M.) Barthelemy, Bon Jean
    - Rente, transport., 27 août 1761
      Nom, qualité: (Mme ou Mlle) Lauguin, Madeleine Marguerite.
      Nom, qualité: (M.) Maricourt de, Antoine Philippe
    - Succession, notoriété., 29 août 1761
      Nom, qualité: (M.) Legendre de Villemozin, Benigne Andre.
    - Cautionnement., 29 août 1761
      Nom, qualité: (M.) Colignon, Marin Guillaume
    - Procuration générale., 29 août 1761
      Nom, qualité: (Mme ou Mlle) Durouzay, Marie Pierrette.
    - Mariage., 1er septembre 1761
      Nom, qualité: (M.) Canet, Jacques Francois.
      Nom, qualité: (Mme ou Mlle) Panier, Marie Louise
    - Succession, partage., 1er septembre 1761
      Nom, qualité: (M.) Lamyre de Lamothe de, Antoine (comte, Lamothe), Lamothe.
    - Succession, dépôt d'espèces., 3 septembre 1761
      Nom, qualité: (M.) Grandjean de Lacroix.
    - Mariage., 3 septembre 1761
      Nom, qualité: (M.) Letourneur, Francois.
      Relations: veuve de l'intervenant 3, veuve de l'intervenant 4.
      Nom, qualité: (M.) Vandorp.
      Intervenant 4, indirect:
      Nom, qualité: (M.) Badeville.
    - Cautionnement., 3 septembre 1761
      Nom, qualité: (M.) Rousseau, Jean Jacques.
      Nom, qualité: (M.) Arnaud, Denis Nicolas
    - Vente., 3 septembre 1761
      Nom, qualité: (personne morale) Picault (hoirs).
      Nom, qualité: (Mme ou Mlle) Picault, Marie.
      Nom, qualité: (M.) Duquesnoy.
    - Inventaire après décès., 3 septembre 1761
    - Mariage., 6 septembre 1761
      Nom, qualité: (M.) Saget, Jacques Philippe.
      Nom, qualité: (Mme ou Mlle) Leclerc, Marie Rose
    - Rente sur le roi, quittance de rachat., 6 septembre 1761
      Nom, qualité: (M.) Brauy, Claude Antoine
    - Obligation., 6 septembre 1761
      Nom, qualité: (Mme ou Mlle) Mongin, Anne Jeanne.
      Nom, qualité: (M.) Montlebert.
      Nom, qualité: (M.) Paty, Francois
    - Succession, décharge., 7 septembre 1761
      Nom, qualité: (M.) Bocquet, Jean.
    - Vente, terre, Bagneux (Hauts-de-Seine)., 9 septembre 1761
      Nom, qualité: (M.) Bronzet, Pierre.
      Nom, qualité: (Mme ou Mlle) Aumont, Marie Ursule.
      Nom, qualité: (M.) Dampierre de (comte).
    - Procuration générale., 9 septembre 1761
      Nom, qualité: (M.) Lescalier, Pierre.
      Nom, qualité: (M.) Cazotte, Jacques
    - Transport de droits., 10 septembre 1761
      Nom, qualité: (M.) Laine, Nicolas.
      Nom, qualité: (Mme ou Mlle) Dessery, Marie
    - Transport de droits., 10 septembre 1761
      Nom, qualité: (M.) Oberty, Henri.
      Nom, qualité: (Mme ou Mlle) Dannelle, Anne
    - Bail., 11 septembre 1761
      Nom, qualité: (M.) Daudebert.
      Nom, qualité: (M.) Forcant
    - Liquidation., 11 septembre 1761
      Nom, qualité: (M.) Belliard, Jean Francois.
      Nom, qualité: (M.) Belliard.
      Relations: fils de l'intervenant 1
    - Procuration générale, dépôt., 11 septembre 1761
    - Procuration générale., 11 septembre 1761
    - Quittance., 12 septembre 1761
      Nom, qualité: (Mme ou Mlle) Guillard, Marie Denise.
      Nom, qualité: (M.) Lemasson, Jacques
    - Rente sur les états de Bretagne, reconstitution., 15 septembre 1761
    - Rente, constitution., 15 septembre 1761
      Nom, qualité: (M.) Beaudrap de Gonneville de.
      Nom, qualité: (M.) Gouan, Antoine
    - Obligation., 15 septembre 1761
      Nom, qualité: (Mme ou Mlle) Boisfaye de (veuve).
      Nom, qualité: (M.) Petin, Claude
    - Transport., 15 septembre 1761
      Nom, qualité: (M.) Benoist.
      Nom, qualité: (M.) Gorlier
    - Rente sur les états de Bretagne, reconstitution., 15 septembre 1761
      Nom, qualité: (Mme ou Mlle) Cornu Dupre, Marguerite Agnes
    - Testament., 16 septembre 1761
    - Bail., 17 septembre 1761
      Nom, qualité: (M.) Beauvisage de Lavault.
      Nom, qualité: (M.) Ahais
    - Tontine, constitution, emission 1759., 17 septembre 1761
      Nom, qualité: (Mme ou Mlle) Milk, Marie Harmana Fortunee
    - Tontine, constitution, emission 1759., 17 septembre 1761
      Nom, qualité: (Mme ou Mlle) Duret, Marie Francoise.
      Nom, qualité: (M.) Bompart
    - Tontine, constitution, emission 1759., 17 septembre 1761
      Nom, qualité: (M.) Leraguay, Jean Claude
    - Tontine, constitution, emission 1759., 17 septembre 1761
      Nom, qualité: (M.) Colleau, Pierre Francois
    - Tontine, constitution, emission 1759., 17 septembre 1761
      Nom, qualité: (M.) Mosselard, Joseph
    - Tontine, constitution, emission 1759., 17 septembre 1761
      Nom, qualité: (M.) Rollain, Pierre Jacques
    - Tontine, constitution, emission 1759., 17 septembre 1761
      Nom, qualité: (Mme ou Mlle) Perard, Marie Francoise
    - Tontine, constitution, emission 1759., 17 septembre 1761
      Nom, qualité: (Mme ou Mlle) Odot, Marie.
      Nom, qualité: (M.) Hyver
    - Tontine, constitution, emission 1759., 17 septembre 1761
      Nom, qualité: (Mme ou Mlle) Pinprenelle, Jeanne Genevieve.
      Nom, qualité: (M.) Gregoire
    - Tontine, constitution, emission 1759., 17 septembre 1761
      Nom, qualité: (M.) Bompart, Maurice
    - Tontine, constitution, emission 1759., 17 septembre 1761
    - Tontine, constitution, emission 1759., 17 septembre 1761
      Nom, qualité: (Mme ou Mlle) Daumont, Marie Francoise.
      Nom, qualité: (M.) Rolland.
    - Tontine, constitution, emission 1759., 17 septembre 1761
      Nom, qualité: (M.) Boullet de La Motte, Charles Nicolas Francois
    - Tontine, constitution, emission 1759., 17 septembre 1761
      Nom, qualité: (Mme ou Mlle) Huot, Barbe.
      Nom, qualité: (M.) Lesertisseur
    - Tontine, constitution, emission 1759., 17 septembre 1761
    - Tontine, constitution, emission 1759., 17 septembre 1761
      Nom, qualité: (M.) Cottard, Jean Pierre
    - Tontine, constitution, emission 1759., 17 septembre 1761
      Nom, qualité: (Mme ou Mlle) Husson, Claudine.
      Nom, qualité: (M.) Rapary
    - Tontine, constitution, emission 1759., 17 septembre 1761
    - Tontine, constitution, emission 1759., 17 septembre 1761
      Nom, qualité: (M.) Dubois, Louis Francois
    - Tontine, constitution, emission 1759., 17 septembre 1761
      Nom, qualité: (Mme ou Mlle) Colinette, Marie
    - Tontine, constitution, emission 1759., 17 septembre 1761
      Nom, qualité: (M.) Morestin, Philibert
    - Tontine, constitution, emission 1759., 17 septembre 1761
    - Tontine, constitution, emission 1759., 17 septembre 1761
    - Tontine, constitution, emission 1759., 17 septembre 1761
    - Tontine, constitution, emission 1759., 17 septembre 1761
      Nom, qualité: (M.) Hyver, Thomas
    - Tontine, constitution, emission 1759., 17 septembre 1761
    - Tontine, constitution, emission 1759., 17 septembre 1761
      Nom, qualité: (Mme ou Mlle) Caillot, Francoise
    - Tontine, constitution, emission 1759., 17 septembre 1761
      Nom, qualité: (Mme ou Mlle) Borthon de Letang, Francoise Elisabeth
    - Tontine, constitution, emission 1759., 17 septembre 1761
    - Tontine, constitution, emission 1759., 17 septembre 1761
    - Transaction., 17 septembre 1761
      Nom, qualité: (M.) Galin, Esprit.